臺灣高等法院刑事判決　　　　　　　 100年度上易字第1021號
上　訴　人
即　被　告　詹家維
上　訴　人
即　被　告　張舜斌
選任辯護人　王啟安律師
　　　　　　辛武律師
上列上訴人等因賭博案件，不服臺灣臺北地方法院99年度易字第
1331號，中華民國100年1月17日第一審判決（聲請簡易判決處刑
案號：臺灣臺北地方法院檢察署98年度偵字第26618、29134號）
，提起上訴，本院判決如下：
    主  文
原判決關於詹家維、張舜斌部分撤銷。
詹家維、張舜斌均無罪。
    理  由
一、公訴意旨略以：被告張舜斌、詹家維基於營利之意圖，自民
    國98年3月間起至同年11月10日止，各自在網際網路之「天
    下運動網」網站（網址：http://btt8888.net）擔任總監、
    代理等職，提供上開網站予各自覓得之會員，而以國內、外
    之職業運動，如美國職棒、NBA職籃、日本及韓國職棒、足
    球、賽馬、臺灣職棒等，作為「分盤」或「盤口」勝負預測
    之賭博簽注，而該網站設有總監、大股東、股東、總代理、
    代理商等管理階層，由各階層招攬會員，並提供上開網站之
    帳號、密碼供會員於該網站下注時使用，一般以1週或1月結
    算1次，賭輸者以現金或匯款方式交付賭輸之賭資。被告詹
    家維於結算之日與被告張舜斌，及被告張舜斌所屬不詳之上
    線進行結算，並將會員交付之賭資，扣除會員每賭注新臺幣
    （下同）1萬元，抽取150元不等之「水錢」後，交付給被告
    張舜斌，或由被告張舜斌將會員賭贏的賭資，交由被告詹家
    維轉交給該會員，以此方式經營賭博網站，取得不法利益。
    因認被告二人均犯有刑法第268條之營圖營利聚眾賭博罪嫌
    。
二、按犯罪事實應依證據認定之，無證據不得認定犯罪事實；不
    能證明被告犯罪或其行為不罰者，應諭知無罪之判決。刑事
    訴訟法第154條第2項、第301條第1項分別定有明文。次按認
    定不利於被告之事實，須依積極證據，苟積極證據不足為不
    利於被告事實之認定時，即應為有利被告之認定，更不必有
    何有利之證據（最高法院30年上字第816號判例意旨參照）
    。又事實之認定，應憑證據，如未能發現相當證據，或證據
    不足以證明，自不能以推測或擬制之方法，為裁判基礎；認
    定犯罪事實，所憑之證據，雖不以直接證據為限，間接證據
    亦包括在內，然無論直接或間接證據，其為訴訟上之證明，
    須於通常一般之人均不致於有所懷疑，而得確信其為真實之
    程度者，始得據之為有罪之認定，倘其證明尚未達到此一程
    度，而有合理性懷疑之存在時，即無從為有罪之認定（有最
    高法院40年台上字第86號、76年台上字第4986號判例意旨參
    照）。
三、公訴意旨認被告詹家維、張舜斌涉有上開犯行，無非係以(1)
    被告詹家維於偵查時之自白及被告張舜斌於警詢時之供述、
    (2)證人即同案被告詹家維對被告張舜斌涉犯賭博罪嫌之證述
    、(3)被告張舜斌所有之玉山銀行帳號0000000000000號帳戶
    ，存入或匯入該帳戶之存款憑條及ATM交易明細表、(4)網站
    之管理介面網站之網頁資料、(5)簽賭之帳本、帳冊、上開網
    站會員之金融機構帳號、存摺、電腦主機、簽注單、記事本
    、商業本票、支票、現金等件，為其主要論據。訊據被告詹
    家維、張舜斌固坦承有參與賭博網站之經營，張舜斌為總代
    理，詹家維為張舜斌下線之代理商，召集不特定人加入網站
    成為會員，參與賭博行為等情，惟否認有公訴意旨所指之犯
    行，辯稱：渠等所參與之賭博網站之網址為http://ts8888.
    net，渠等並未參與網址為http://btt8888.net之賭博網站
    等語。
四、經查：
(一)被告詹家維為網址：http://ts8888.net賭博網站之代理商
    ，其上線為擔任總代理職務之被告張舜斌，該賭博網站之管
    理層級共有5層，從上到下依序為總監、大股東、股東、總
    代理、代理，其餘則為簽注之會員。每個會員有一專屬進入
    網站之帳號及密碼，進入後會有各項職業運動之「盤口」，
    明示輸、贏，專供會員下注，詹家維就其下線會員簽賭之賭
    金及所贏得彩金，以一週為一期，與其上線張舜斌進行結算
    ，張舜斌再與其上線王慶隆結算，從中抽取一定之利益等事
    實，業經被告詹家維於警詢、偵查及本院審理時（見偵字第
    26618號卷一第16至20頁、同上偵字卷二第24至29頁、本院
    卷第44頁背面、45頁），及被告張舜斌於本院審理時（見本
    院卷第44頁背面），均坦承不諱，並有網站首頁及管理介面
    之網頁列印資料（見同上偵字卷第21、22頁）、詹家維匯款
    予張舜斌之ATM交易明細表、存款憑條（見同上偵字卷一第
    23、33至40頁）及日記帳簿（見同上偵字卷一第24至32頁）
    在卷可稽，足認被告二人上開自白與事實相符，應堪採信。
(二)另原審同案被告王雲生、王國祥、郭于彰、林鉞展、劉漢豐
    （下稱王雲生等5人，業經原審判決確定），以營利之意圖
    ，參與經營網址為http://btt8888.net之賭博網站，以上開
    公訴意旨所指之方式，分別與渠等之上線謝榮光（業經另案
    判決確定）、「阿明」、「阿成」、「全」、「斑比」等人
    ，共同招攬不特定之會員參與賭博之事實，業據王雲生等5
    人於警詢、偵查或原審時坦承不諱，並有網站首頁及管理介
    面之網頁列印資料（見偵字卷第57至64頁）、記帳單、匯款
    單、存摺影本及筆記本（見同上偵字卷第68至89、104至113
    、129至148、16 4至174、189至199頁）在卷可佐。而被告
    二人於本院審理時均陳稱不認識王雲生等5人（見本院卷第
    46 頁、100年9月28日審判筆錄第7、8頁），又證人謝榮光
    於本院審理時證稱：王雲生是伊的下線代理商，伊主要參與
    經營的是網址為：http://btt8888.net之賭博網站。網址：
    http://btt8888.net與網址：http://ts8888.net，是2個不
    同網站，這2個網站背後的老闆是不同的經營者。伊兩邊都
    有代理，但http://ts8888.net之網站，伊幾乎沒有進去過
    。http://btt8888.net之賭博網站會員之帳號及密碼，不可
    以進入http://ts8888.net之賭博網站，因為版主不同，帳
    號就會不同，密碼更不可能一樣等語（見本院100年9月28日
    審判筆錄第3、4頁），顯見網址為http://btt8888.net之賭
    博網站，與網址為：http://ts8888.net之賭博網站，係各
    自獨立分屬不同集團經營之賭博網站之事實，應堪認定。
(三)按刑事訴訟之審判，係採彈劾主義，亦即不告不理原則，刑
    事訴訟法第268條規定：法院不得對未經起訴之犯罪審判。
    是法院對於被告之行為，應受審判之對象（範圍），乃指起
    訴書（或自訴狀）所記載之被告「犯罪事實」（包括起訴效
    力所及之具有同一案件關係之犯罪事實）而言（最高法院97
    年度台上字第4316號判決意旨參照）。又不同網址代表不同
    之網站，就如同電話號碼各有不同，絕無重複一般，此為眾
    所周知之事實。查本件檢察官聲請簡易判決處刑書犯罪事實
    欄內，載明被告二人所經營之賭博網站網址為http://btt88
    88.net（見聲請簡易判決處刑書第2頁犯罪事實欄第3、4行
    ），其起訴之犯罪事實已至為明確特定，且於同一聲請簡易
    判決處刑書中被起訴之王雲生等5人，確有經營網址為http:
    //btt8888.net之賭博網站一節，有如前述，自難認聲請簡
    易判決處刑書有所誤載，是法院審理之範圍應受起訴犯罪事
    實之拘束，以使法院審判權之行使有明確範圍，被告亦能明
    確得知被訴之特定事實，維護其防禦權之完整。然被告二人
    所參與經營之賭博網站，其網址為http://ts8888.net，而
    網址為http://btt8888.net之賭博網站，與網址為http://
    ts8888.net之賭博網站，係各自獨立分屬不同集團經營之賭
    博網站等情，已詳如前述。是檢察官所提出之證據，並無法
    證明被告二人有經營網址為http://btt8888.net之賭博網站
    之犯行。此外，本院復查無其他證據資料，足資認定被告二
    人確有上開犯行，揆諸首揭規定及說明，應認不能證明被告
    二人犯罪，自應為被告二人無罪之諭知。
五、原審疏未詳查，遽為被告二人有罪之判決，於法即有違誤。
    被告二人上訴意旨否認有參與經營公訴意旨所指網址為http
    ://btt8888.net之賭博網站，為有理由，自應由本院將原判
    決關於被告二人部分均撤銷，改諭知被告二人無罪之判決。
    至被告二人參與經營網址為http://ts8888.net之賭博網站
    之犯行部分，應由檢察官另行偵查處理，附此敘明。
六、被告詹家維經本院合法傳喚，無正當理由不到庭，爰不待其
    陳述，為一造辯論判決。
據上論斷，應依刑事訴訟法第369條第1項前段、第364條、第301
條第1項、第371條，判決如主文。
本案經檢察官許仲瑩到庭執行職務。
中    華    民    國   100    年    10    月    19    日
                  刑事第五庭審判長法  官  王敏慧
                                  法  官  劉秉鑫
                                  法  官  白光華
以上正本證明與原本無異。
不得上訴。
                                  書記官  廖鴻勳
中    華    民    國   100    年    10    月    19    日